【裁判字號】    95,訴,1525
【裁判日期】    950707
【裁判案由】    毒品危害防制條例
【裁判全文】
臺灣臺中地方法院刑事判決              95年度訴字第1525號
公  訴  人  臺灣臺中地方法院檢察署檢察官
被      告  甲○○
上列被告因違反毒品危害防制條例案件，經檢察官提起公訴（九
十五年度毒偵字第一四三九號），被告於本院準備程序就被訴事
實為有罪之陳述，經本院合議庭裁定改行簡式審判程序，判決如
下：
    主    文
甲○○連續施用第一級毒品，累犯，處有期徒刑壹年。扣案之海
洛因貳包（合計淨重零點貳貳公克、空包裝重零點伍肆公克），
沒收銷燬之。
    犯罪事實
一、甲○○前因犯毒品危害防制條例案件及竊盜罪，經本院及本
    院豐原簡易庭分別判處有期徒刑一年、四月，經送監接續執
    行，於民國九十四年十月二十七日縮刑期滿執行完畢。復於
    八十九年間因施用毒品案件，經依本院裁定令入勒戒處所執
    行觀察、勒戒後，認有繼續施用傾向，復經本院裁定令入戒
    治處所執行強制戒治，而於九十年一月十七日停止強制戒治
    付保護管束，復於九十年七月十三日經本院裁定撤銷停止強
    制戒治，接續執行前開強制戒治，於九十一年二月十二日強
    制戒治期滿執行完畢。詎甲○○仍不知悔悟，竟基於施用第
    一級毒品海洛因之概括犯意，自九十五年二月二十日左右某
    時起至同年三月二日二十二時止，在其臺中縣神岡鄉○○路
    七一六巷三二號住處，以將海洛因摻水稀釋後用注射針筒施
    打於靜脈血管之方式，連續施用第一級毒品海洛因多次，平
    均每星期施用一至二次。嗣經警於九十五年三月三日十二時
    三十五分許，在臺中縣豐原市○○路與三豐路口盤查查獲，
    並扣得海洛因二包（合計淨重○‧二二公克、空包裝重○‧
    五四公克）。
二、案經臺中縣警察局豐原分局報請臺灣臺中地方法院檢察署檢
    察官偵查起訴。
    理    由
一、訊據被告甲○○於前揭犯罪事實坦承不諱，且被告尿液經以
    氣相層析質譜儀（即ＧＣ／ＭＳ）方法檢驗結果，確呈第一
    級毒品海洛因於人體代謝後之嗎啡、可待因陽性反應等情，
    並有中山醫學大學附設醫院藥物濫用檢測中心確認檢驗結果
    報告一份附卷足證，復有扣案之海洛因二包（合計淨重○‧
    二二公克、空包裝重○‧五四公克）可資佐證。且扣案之前
    開二包白粉狀物品業經法務部調查局以化學呈色法及氣相層
    析質譜儀分析法鑑定均係第一級毒品海洛因，有該局九十五
    年四月二十八日調科壹字第一二○○一七八○二號鑑定通知
    書一紙在卷可稽。查被告曾於八十九年間因施用毒品案件，
    經依本院裁定令入勒戒處所執行觀察、勒戒後，認有繼續施
    用傾向，復經本院裁定令入戒治處所執行強制戒治，而於九
    十年一月十七日停止強制戒治付保護管束，復於九十年七月
    十三日經本院裁定撤銷停止強制戒治，接續執行前開強制戒
    治，於九十一年二月十二日強制戒治期滿執行完畢，此有臺
    灣高等法院被告前案紀錄表及臺灣臺中地方法院檢察署刑案
    資料查註紀錄表各一份在卷可參，其於強制戒治執行完畢後
    五年內再犯本件施用毒品罪，依毒品危害防制條例第二十三
    條第二項之規定，即應依法追訴。被告自白核與事實相符，
    事證明確，其犯行洵堪認定。
二、按刑法第二條第一項所稱之法律，係指刑罰所依存的整體法
    律狀態，故法律有變更應指足以影響行為的可罰性與法律效
    果的法令因修正或廢止而有所變更而言。所以刑法法律變更
    概念，應界定在法律規定的改變，足以影響刑罰權判斷者而
    言，刑法總則的變更，自然會影響到個別犯罪的成立，乃至
    於法律效果的結構，自屬法律變更，應為新舊法之比較。而
    刑法修正之後，原屬連續犯之數個犯罪行為，依新法應數罪
    併罰，比較修正前之規定，可依裁判上一罪論處，顯然修正
    前之規定有利於被告，如仍依修正後之規定，對於被告極為
    不利，從而，解釋上對於刑法第二條之解釋，應包括此種影
    響罪刑加重之規定。本件被告於修正前之刑法時期所犯之數
    次施用第一級毒品罪，依裁判時之修正後之刑法第二條第一
    項比較之結果，以修正前之刑法較有利於行為人，應依修正
    前之刑法第五十六條之規定，逕以一連續施用第一級毒品罪
    論處。核被告所為，係犯毒品危害防制條例第十條第一項之
    施用第一級毒品罪。被告為供施用而持有毒品，其持有之低
    度行為，已為施用之高度行為所吸收，不另論罪。被告先後
    多次施用海洛因犯行，時間緊接，犯罪構成要件相同，顯係
    基於概括犯意為之，應依刑法第五十六條連續犯之規定論以
    一罪，並加重其刑。且查，被告前因犯毒品危害防制條例案
    件及竊盜罪，經本院及本院豐原簡易庭分別判處有期徒刑一
    年、四月，經送監接續執行，於九十四年十月二十七日縮刑
    期滿執行完畢，此有臺灣高等法院被告前案紀錄表及臺灣臺
    中地方法院檢察署刑案資料查註紀錄表各一份在卷可憑，其
    於五年以內再故意犯本件有期徒刑以上之罪，不論依修正前
    之刑法第四十七條，或修正後之刑法第四十七條第一項之規
    定，均構成累犯，對被告而言並無有利或不利之情形，自不
    生新舊法比較之問題，應逕依修正前之刑法第四十七條，論
    以累犯，加重其刑，並遞加重之。爰審酌被告前因施用毒品
    犯行曾經觀察、勒戒及強制戒治，竟又再施用毒品不輟，無
    視於毒品對於自身健康之戕害及國家對於杜絕毒品犯罪之禁
    令，惡性非輕，惟事後坦承犯行，再本於施用毒品犯罪之人
    ，亦為「病人」之考量等一切情狀，量處如主文所示之刑。
    扣案之白粉二包經送鑑定結果，確係第一級毒品海洛因，有
    前開鑑定通知書一份在卷足憑，為毒品危害防制條例第二條
    第二項第一款所指之毒品，爰依同條例第十八條第一項前段
    規定，不問屬於犯人與否，宣告沒收銷燬之。
據上論斷，應依刑事訴訟法第二百七十三條之一第一項、第二百
九十九條第一項前段，毒品危害防制條例第十條第一項、第十八
條第一項前段，刑法第二條第一項前段、第十一條、修正前刑法
第五十六條、修正前刑法第四十七條，判決如主文。
中    華    民    國    95    年     7    月     7    日
                  刑事第六庭    法  官  戴博誠
上正本證明與原本無異。
如不服本判決，應於送達後十日內向本院提出上訴狀（須附繕本
），上訴於臺灣高等法院臺中分院。
                                書記官  鄭淑英
中    華    民    國    95    年     7    月     7    日
【附錄論罪科刑法條】
毒品危害防制條例第十條第一項：
施用第一級毒品者，處六月以上五年以下有期徒刑。


司法院資訊處製作；財團法人民間司法改革基金會備份。
